# 国有土地改性，豁免部分土地出让金该如何做账

提问人：suyundem 时间：2020-05-30 13:33:04
国有100%持股企业划拨土地改性时土地评估价值 1 亿元，土地管理委员会批准企业按评估价25%缴纳土地出让金2500 万，请问土地评估价值余下的75%， 7500 万元计入资本公积是否合理？

回答人：chenyiwei
此时的出让金豁免是基于该企业作为100%国有企业的特定身份，相当于国家对该企业的资本性投入，所以该企业对于豁免的出让金应贷记“资本公积——资本溢价”。

提问人：suyundem 时间：2020-06-01 10:39:00
如果是国有参股的企业，未达到控制，发生上述行为，能视同国家对该企业的资本性投入，将豁免的出让金贷记资本公积吗？

回答人：chenyiwei
为何对国家参股企业可以豁免出让金？这是否合规？